【裁判字號】    89,重訴,1218
【裁判日期】    890829
【裁判案由】    清償債務
【裁判全文】
臺灣臺北地方法院民事判決  八十九年度重訴字第一二一八號
    原      告    安泰商業銀行股份有限公司
    法定代理人    丙○○
    訴訟代理人    甲○○
    被      告    日城鋼鐵有限公司
                              設台北縣中和市○○路五二四巷二之三號四樓
    兼法定代理人  丁○○      住台北縣中和市○○路○段五六巷九之二號
    被      告    乙○○      .
右當事人間請求清償債務事件，本院判決如左：
    主    文
被告應連帶給付原告新台幣壹仟陸佰伍拾伍萬玖仟柒佰柒拾柒元，及其中新台幣肆佰
伍拾萬零玖仟柒佰柒拾柒元，自民國八十九年六月十三日起至清償日止，按年息百分
之九點五計算之利息，並自民國八十九年七月十三日起至清償日止，逾期在六個月以
內者，按上開利率百分之十，逾期超過在六個月者，按上開利率百分之二十計算之違
約金。其中新台幣伍佰萬元，自民國八十九年四月二十一日起至清償日止，按年息百
分之九點五計算之利息，並自民國八十九年五月二十一日起至清償日止，逾期在六個
月以內者，按上開利率百分之十，逾期超過六個月者，按上開利率百分之二十計算之
違約金。其中新台幣柒佰零伍萬元，自民國八十九年四月二十五日起至清償日止，按
年息百分之九點五計算之利息，並自民國八十九年五月二十五日起至清償日止，逾期
在六個月以內者，按上開利率百分之十，逾期超過六個月者，按上開利率百分之二十
計算之違約金。
原告其餘之訴駁回。
訴訟費用由被告連帶負擔。
    事    實
甲、原告方面：
壹、聲明：
一、被告應連帶給付原告新台幣壹仟陸佰伍拾伍萬玖仟柒佰柒拾柒元，及其中新台幣
    肆佰伍拾萬零玖仟柒佰柒拾柒元，自民國八十九年六月十二日起至清償日止，按
    年息百分之九點五計算之利息，並自民國八十九年七月十三日起至清償日止，逾
    期在六個月以內者，按上開利率百分之十，逾期在六個月以上者，其超過部分，
    按上開利率百分之二十計算之違約金。其中新台幣伍佰萬元，自民國八十九年四
    月二十日起至清償日止，按年息百分之九點五計算之利息，並自民國八十九年五
    月二十一日起至清償日止，逾期在六個月以內者，按上開利率百分之十，逾期在
    六個月以上者，其超過部分，按上開利率百分之二十計算之違約金。其中新台幣
    柒佰零伍萬元，自民國八十九年四月二十四日起至清償日止，按年息百分之九點
    五計算之利息，並自民國八十九年五月二十五日起至清償日止，逾期在六個月以
    內者，按上開利率百分之十，逾期在六個月以上者，其超過部分，按上開利率百
    分之二十計算之違約金。
二、訴訟費用由被告連帶負擔。
貳、陳述：被告日城鋼鐵有限公司（下稱日城公司）邀同被告丁○○、乙○○為連帶
    保證人，於民國八十八年十二月六日及八十九年一月十二日、二十日、二十四日
    ，共同簽立借據四紙，向原告借款，金額四筆共計新台幣（下同）貳仟萬元（第
    一筆壹佰肆拾伍萬元，第二筆陸佰伍拾萬元、第三筆伍佰萬元，第四筆柒佰零伍
    萬元），該四筆借款到期日分別為八十九年六月三日，七月十日、十八日、二十
    二日。並約定到期一次將借款本金還清，利息按原告所訂放款利率加碼年息百分
    之一點○五計算（目前為年息百分之九點五），上開利率應自調整之日起按新利
    率加原加碼計算。並約定本息遲延違約金，逾期在六個月以內部分，照上述所訂
    利率百分之十加付，逾期超過六個月部分，照上項標準加倍計付。詎被告日城公
    司借得上開四筆款項後，第三筆借款僅繳付利息至八十九年四月十九日，第四筆
    借款僅繳付利息至八十九年四月二十三日，依約定書第六條第一款之約定，其借
    款視為全部到期，應即清償，被告丁○○、乙○○為本件借款之連帶保證人，依
    法應負完全清償之責，惟迭經催討，均無效果，計尚欠原告如訴之聲明所載本金
    、利息及違約金，為此提起本件訴訟。
三、證據：提出借據影本四件、約定書影本三件、交易明細查詢影本等件為證。
乙、被告方面：
    被告均未於言詞辯論期日到場，亦未提出書狀作何聲明或陳述。
    理    由
甲、程序方面：
一、本件兩造約定以本院為雙方合意之第一審管轄法院，本院有管轄權，先予敘明。
二、本件被告均未於言詞辯論期日到場，核無民事訴訟法第三百八十六條所列各款情
    形，應依原告之聲請，由其一造辯論而為判決。
乙、得心證之理由：
一、本件原告主張被告等借款、連帶保證及逾期未清償本息之事實，已據其提出借據
    影本四件、約定書影本三件、交易明細查詢影本等件為證，核屬相符，自堪信為
    真實。
二、原告依消費借貸及連帶保證契約請求被告連帶給付尚未清償之壹仟陸佰伍拾伍萬
    玖仟柒佰柒拾柒元及利息、違約金固屬有據，原告請求之利息起算日部分，其中
    肆佰伍拾萬零玖仟柒佰柒拾柒元，係請求自民國八十九年六月十二日起算至清償
    日止，按年息百分之九點五計算之利息；其中伍佰萬元，係請求自八十九年四月
    二十日起至清償日止，按年息百分之九點五計算之利息；其中柒佰零伍萬元，係
    請求自八十九年四月二十四日起至清償日止，按年息百分之九點五計算之利息；
    然查依原告所提出之交易明細查詢影本所載，其中肆佰伍拾萬零玖仟柒佰柒拾柒
    元，其利息繳迄日係至八十九年六月十二日；其中伍佰萬元之利息繳迄日係至八
    十九年四月二十日；其中柒佰零伍萬元之利息繳迄日至八十九年四月二十四日，
    則原告請求被告等給付之利息，應自上開繳迄日之翌日起算，則原告請求被告連
    帶給付壹仟陸佰伍拾伍萬玖仟柒佰柒拾柒元，及其中肆佰伍拾萬零玖仟柒佰柒拾
    柒元，自八十九年六月十三日起至清償日止，按年息百分之九點五計算之利息，
    並自八十九年七月十三日起至清償日止，逾期在六個月以內者，按上開利率百分
    之十，逾期超過六個月者，按上開利率百分之二十計算之違約金。其中伍佰萬元
    ，自八十九年四月二十一日起至清償日止，按年息百分之九點五計算之利息，並
    自八十九年五月二十一日起至清償日止，逾期在六個月以內者，按上開利率百分
    之十，逾期超過六個月者，按上開利率百分之二十計算之違約金。其中柒佰零伍
    萬元，自八十九年四月二十五日起至清償日止，按年息百分之九點五計算之利息
    ，並自八十九年五月二十五日起至清償日止，逾期在六個月以內者，按上開利率
    百分之十，逾期超過六個月者，按上開利率百分之二十計算之違約金為有理由，
    應予准許，逾此部分之請求為無理由，應予駁回。
丁、結論：
    本件原告之訴為一部有理由，一部無理由，依民事訴訟法第三百八十五條第一項
    前段、第七十九條但書、第八十五條第二項，判決如主文。
中      華      民      國    八十九    年      八      月    二十九    日
                                民事第四庭法      官  蔡政哲
右為正本係照原本作成
如對本判決上訴，須於判決送達後廿日內向本院提出上訴狀
中      華      民      國    八十九    年      九      月      一      日
                                          法院書記官  林鈴芬


司法院資訊處製作；財團法人民間司法改革基金會備份。
